【裁判字號】    98,消債清,24
【裁判日期】    981116
【裁判案由】    聲請清算
【裁判全文】
臺灣基隆地方法院民事裁定            98年度消債清字第24號
債  務  人  甲○○
代  理  人  張金盛律師
上列當事人聲請清算事件，本院裁定如下：
    主  文
債務人甲○○自中華民國九十八年十一月十六日下午五時起開始
清算程序，並同時終止清算程序。
    理  由
一、按法院開始清算程序之裁定，應載明其年、月、日、時，並
    即時發生效力；債務人之財產不敷清償清算程序之費用時，
    法院應裁定開始清算程序，並同時終止清算程序，消費者債
    務清理條例（下稱消債條例）第83條第1 項、第85條第1 項
    分別定有明文。
二、聲請意旨略以：伊有不能清償債務情事，前曾於民國95年11
    月間以書面向最大債權銀行即慶豐商業銀行（下稱慶豐銀行
    ）請求共同協商債務清償方案，協商自95年12月起，分80期
    ，利率10.88%，且每月10日以新台幣17,835元依各債權銀行
    債權金額比例清償各項債務，至全部清償為止。債務人因配
    偶鮑友梅為一中度智障，長子陳洋恩為一中度肢障人士，債
    務人獨立打零工扶養一子二女，符合低收入資格，於98年2
    月又遭診斷罹患食道靜脈曲張、食道潰瘍及貧血，經濟及健
    康狀況均不佳，每月收入不敷支出，債務人實無力清償債務
    ，認其確有不能清償債務之情事，且伊未經法院裁定開始更
    生程序或許可和解或宣告破產，爰向本院聲請清算等語。
三、經查，債務人所主張之上開事實，業據提出財團法人金融聯
    合徵信中心當事人綜合信用報告─債務清理條例前置協商專
    用債權人清冊影本、債務人全戶戶籍謄本、財團法人金融聯
    合徵信中心當事人綜合信用報告、財團法人臺灣基督教門諾
    會醫院診斷證明書、中華民國身心障礙手冊、全國財產稅總
    歸戶財產查詢清單、財政部臺灣省北區國稅局96、97年度綜
    合所得稅各類所得資料清單、勞工保險被保險人投保資料表
    、前置協商協議書、債務人基隆和平島郵局存簿及債務人配
    偶鮑友梅所有基隆七堵郵局封面暨內頁影本等為證，堪認為
    真正；此外，債務人復查無消債條例第6條第3項、第8 條或
    第82條第2 項所定駁回清算聲請之事由存在，則債務人聲請
    清算，應屬有據。又據稅務電子閘門財產所得調件明細表所
    載，債務人無財產，其收入維持基本生活尚有疑慮，負債總
    額達新台幣1,073,780 元，依本件清算程序之規模，債務人
    顯無足夠財產以清償開始清算程序後所需之各項程序費用，
    依照上開規定，應准予開始清算程序，並同時終止清算程序
    。
四、爰裁定如主文。
中    華    民    國    98    年    11    月    16    日
                  民事庭法  官  林淑鳳
上為正本係照原本作成。
開始清算程序之裁定不得抗告，如不服同時終止清算程序之裁定
，應於裁定送達後10日內，以書狀向本院提出抗告，並繳納抗告
費新臺幣1,000元。
中    華    民    國    98    年    11    月    16    日
                        書記官  王鵬勝


司法院資訊處製作；財團法人民間司法改革基金會備份。
